臺灣臺北地方法院刑事判決　　　　　　　　　　　　九十一年度易字第一三四一號
　　公　訴　人　臺灣臺北地方法院檢察署檢察官
　　被　　　告　丙○○　男　三.
右列被告因妨害公務等案件，經檢察官提起公訴（九十一年度偵字第一六九○四號）
，本院判決如左：
    主  文
丙○○於公務員依法執行職務時，當場侮辱，累犯，處有期徒刑月，如易科罰金，
以佰元折算壹日；又對於公務員依法執行職務時，施強暴，累犯，處有期徒刑伍月
，如易科罰金，以佰元折算壹日。應執行有期徒刑柒月，如易科罰金，以佰元折
算壹日。
    事  實
一、丙○○前於民國八十八年六月間因妨害風化案件，經台灣高等法院判處有期徒刑
    八月確定，甫於九十年四月一日縮短刑期執行完畢，詎不知悔改，復於九十一年
    四月二十五日凌晨，在臺北市某處飲酒後，乘坐其友人吳陳林駕駛之車牌號碼七
    Ｃ─八○五八號自用小客車，於同日凌晨四時許，行經臺北市○○○路與新生北
    路口時，為於該處執行路檢勤務之臺北市政府警察局中山分局圓山派出所員警甲○○及乙○○攔檢，欲對上開車輛之駕駛吳陳林實施酒精濃度測試之際，丙○○
    竟當場對依法執行職務之公務員甲○○、乙○○以「幹你老母」等足以貶損人格
    不堪入耳之言語侮辱之，復於員警甲○○對吳陳林實施酒精濃度測試之際，另基
    於妨害公務之犯意，推擠並徒手出拳攻擊員警甲○○胸部（未成傷），拉扯致損
    壞員警甲○○配戴之手錶錶帶（毀損部分業經檢察官另為不起訴處分）而施強暴
    行為，嗣經支援警力到場，將丙○○逮捕至警局後，丙○○仍接續以「幹你老母
    」、「幹你祖媽」、「幹你媽Ｂ」「幹你娘雞巴」等足以貶損人格不堪入耳之言
    語及比中指之方式侮辱前開執行路檢酒測勤務之員警。
二、案經臺北市政府警察局中山分局報請臺灣臺北地方法院檢察署檢察官偵查起訴。
    理  由
一、訊據被告丙○○對右揭事實均坦承不諱，核與告訴人即員警甲○○、乙○○於檢
    察官偵查時指訴情節（序見九十一年度偵字第一六九○四號卷第第三十三頁、第
    二十九頁）相符，並有員警甲○○受損壞手錶照片二張、錄影光碟及檢察官勘驗
    筆錄在卷可稽（序見前開第一六九○四號偵卷第十二頁至第十三頁、九十一年度
    核退字第一五四六號卷第十一頁及前開第一六九○四號偵卷第三十四頁），足徵
    被告任意性自白核與事實相符。本件事證明確，被告犯行已堪認定。
二、核被告所為，係犯刑法第一百四十條第一項之侮辱公務員罪、同法第一百三十五
    條第一項之妨害公務罪。起訴書雖認被告施強暴之行為係犯刑法第一百三十五條
    第二項之妨害公務員執行職務罪嫌，然經蒞庭檢察官到庭更正，認被告所為係犯
    同法第一百三十五條第一項之妨害公務罪嫌，復據以論告（見本院九十一年十二
    月十二日筆錄），基於檢察一體原則，應以蒞庭檢察官到庭更正後之所犯法條，
    為檢察官所引應適用之法條，本件已無變更法條之問題，合先敘明。被告對員警
    侮辱及施強暴之行為雖各有數個，然均係於當日員警實施路檢酒測勤務前後之密
    切接近時地內所為，侵害國家法益復各相同，各行為之獨立性極為薄弱，依一般
    社會健全觀念，在時間差距上，實難強行分開，在刑法評價上，以視為數個舉動
    之接續施行，合為包括之一行為予以評價，較為合理，均為接續犯，各僅成立單
    純之包括一罪（最高法院八十六年台上字第三二九五號判例參照）。又被告當場
    侮辱之員警雖有二人，惟所侵害者為國家法益，並非侵害個人法益之犯罪，仍屬
    單純一罪（最高法院八十五年度台非字第二三八號判決參照）。其所犯上開侮辱
    公務員罪、妨害公務罪之二罪間，犯意各別，行為互殊，應分論併罰。查被告有
    事實欄所載之犯罪科刑執行情形，有台灣高等法院檢察署刑案紀錄簡覆表在卷可
    按，其於九十年四月一日縮刑期滿執行完畢後，五年以內再犯本件有期徒刑以上
    之罪，為累犯，應依法加重其刑。爰審酌被告之犯罪動機、目的、手段、犯罪時
    所受之刺激、犯罪所生損害嚴重傷害公權力威信，及犯罪後已坦承犯行深知悔悟
    之態度等一切情狀，分別量處如主文所示之刑，並均諭知易科罰金之折算標準，
    暨合併定其應執行刑，併諭知易科罰金之折算標準。
據上論斷，應依刑事訴訟法第二百九十九條第一項前段，刑法第一百四十條第一項、
第一百三十五條第一項、第四十七條、第四十一條第一項前段、第二項、第五十一條
第五款，罰金罰鍰提高標準條例第一條前段、第二條，判決如主文。
本案經檢察官楊朝森到庭執行職務
中      華      民      國    九十一    年     十二     月    二十六    日
                                      臺灣臺北地方法院刑事第三庭
                                          法  官  劉  台  安
右正本證明與原本無異。
如不服本判決，應於判決送達後十日內，向本院提出上訴狀。
                                          書記官  張  汝  琪
中      華      民      國    九十一    年     十二     月    三十一    日
附錄本案論罪科刑法條全文
刑法第一百四十條
於公務員依法執行職務時，當場侮辱，或對於其依法執行之職務公然侮辱者，處六月
以下有期徒刑、拘役或一百元以下罰金。
對於公署公然侮辱者，亦同。
刑法第一百三十五條
對於公務員依法執行職務時，施強暴脅迫者，處三年以下有期徒刑、拘役或三百元以
下罰金。
意圖使公務員執行一定之職務或妨害其依法執行一定之職務或使公務員辭職，而施強
暴脅迫者，亦同。
犯前二項之罪，因而致公務員於死者，處無期徒刑或七年以上有期徒刑。致重傷者，
處三年以上十年以下有期徒刑。
